---
title: "communes"
author: "FD"
output: 
  html_document: 
      code_folding: hide
      toc: TRUE
      toc_float: TRUE
      self_contained: no
editor_options:
  chunk_output_type: console
---

```{r setup, include=FALSE}
knitr::opts_chunk$set(echo = TRUE)
rm(list = ls())
```

# Initializations

## Load data

Niveau de vie par commune

Source : <https://www.data.gouv.fr/fr/datasets/niveau-de-vie-des-francais-par-commune/>

> L'Insee a publié les niveaux de vie des ménages par commune pour l'année 2014. Le dispositif d'analyse, appelé Filosofi, permet de détailler où se situent les zones de pauvreté en France.
> Date de mise à jour :	31 octobre 2017

```{r, results = 'hide'}
URL <- "https://www.data.gouv.fr/fr/datasets/r/16fce6ae-1907-442d-99b2-9ddcf6c41b03"
dataFile <- paste0("data/niveauVie.csv") # name file with today's date
download.file(URL, dataFile) # download file from repo
dat.niveauVie <- read.csv(dataFile, sep = ";", stringsAsFactors = FALSE, dec = ",")

head(dat.niveauVie)
```

Vaccination par commune

```{r, results = 'hide'}
URL <- "https://datavaccin-covid.ameli.fr/explore/dataset/donnees-de-vaccination-par-commune/download/?format=csv&timezone=Europe/Berlin&lang=fr&use_labels_for_header=true&csv_separator=%3B"
dataFile <- paste0("data/vacciCommunes.csv") # name file with today's date
download.file(URL, dataFile) # download file from repo
dat.vaccin <- read.csv(dataFile, sep = ";", stringsAsFactors = FALSE, dec = ",")
head(dat.vaccin)
```

## Clean data

```{r}
# Final week in the data
maxWeek <- max(unique(dat.vaccin$semaine_injection))

# Select only data for the final week
dat.vaccin.final <- dat.vaccin[which(dat.vaccin$semaine_injection == maxWeek), ]
```

Merge the two datasets

```{r, results = 'hide'}
nrow(dat.vaccin.final)

names(dat.niveauVie)
names(dat.niveauVie) <- c("commune_residence", "libelle_commune", "med14")
nrow(dat.niveauVie)

dat.all <- merge(dat.niveauVie, dat.vaccin.final, by = "commune_residence")
nrow(dat.all)
```

Add region information 

```{r, results = 'hide'}
dat.all$dep <- substr(dat.all$commune_residence, start = 1, stop = 2)
unique(dat.all$dep)

# Initialize region data
dat.all$region <- NA
# Get region from departement information
dat.all[base::is.element(dat.all$dep, c("13", "83", "84")), "region"] <- "PACA"
dat.all[base::is.element(dat.all$dep, c("75", "91", "92", "93", "94", "95")), "region"] <- "IDF"
dat.all[base::is.element(dat.all$dep, c("69")), "region"] <- "ARA"
```

Remove NAs

```{r, results = 'hide'}
dat <- dat.all[which(!is.na(dat.all$effectif_cumu_1_inj) & !is.na(dat.all$effectif_cumu_termine) & !is.na(dat.all$population_carto)), ]
nrow(dat)
```

Dictionary of age classes

```{r, results = 'hide'}
dic.ages <- as.character(unique(dat$classe_age))
names(dic.ages) <- unique(dat$libelle_classe_age)
dic.ages
```

## Plot settings

```{r}
library(RColorBrewer)
```

Region colors and pch

```{r}
colRegion <- brewer.pal(name = "Set2", n = 3)
names(colRegion) <- c("IDF", "ARA", "PACA")

pchRegion <- 16:18
names(pchRegion) <- names(colRegion)
```

Age colors 

```{r}
ages <- unique(dat$libelle_classe_age)
colAge <- brewer.pal(name = "Dark2", n = length(ages))
names(colAge) <- ages
```


# Model and plot

## Models

```{r}
mdl1D <- glm(formula = cbind(effectif_cumu_1_inj, population_carto - effectif_cumu_1_inj) ~ med14 + classe_age + classe_age*med14 + region, data = dat, family = binomial(link = "logit"))

mdl1D.noregion <- glm(formula = cbind(effectif_cumu_1_inj, population_carto - effectif_cumu_1_inj) ~ med14 + classe_age, data = dat, family = binomial(link = "logit"))

mdlFin <- glm(formula = cbind(effectif_cumu_termine, population_carto - effectif_cumu_termine) ~ med14 + classe_age + classe_age*med14 + region, data = dat, family = binomial(link = "logit"))

mdlFin.noregion <- glm(formula = cbind(effectif_cumu_termine, population_carto - effectif_cumu_termine) ~ med14 + classe_age, data = dat, family = binomial(link = "logit"))

summary(mdl1D)
summary(mdlFin)


# Fit
```


```{r, results = 'hide'}
newdata <- expand.grid(med14 = seq(min(dat$med14), max(dat$med14), length.out = 100), classe_age = sort(unique(dat$classe_age)), region = unique(dat$region))
nrow(newdata)

newdata.noregion <- expand.grid(med14 = seq(min(dat$med14), max(dat$med14), length.out = 100), classe_age = sort(unique(dat$classe_age)))

ndt <- newdata
ndt$prd1D <- predict(mdl1D, newdata = newdata, type = "response")
ndt$prdFin <- predict(mdlFin, newdata = newdata, type = "response")

ndt.noregion <- newdata.noregion
ndt.noregion$prd1D <- predict(mdl1D.noregion, newdata = newdata.noregion, type = "response")
ndt.noregion$prdFin <- predict(mdlFin.noregion, newdata = newdata.noregion, type = "response")
```

## Plot

```{r}
marWithDetails <- c(6, 6, 3, 6.75)

textDetails <- "Figure @flodebarre, données trouvées par @humeursdevictor
Code: https://github.com/flodebarre/covid_vaccination/blob/main/communes.Rmd
Données vaccination : https://datavaccin-covid.ameli.fr/explore/dataset/donnees-de-vaccination-par-commune
Données revenus : https://www.data.gouv.fr/fr/datasets/niveau-de-vie-des-francais-par-commune/"
```

### Tous ages


```{r}
cla <- "Tout âge"
par(mar = marWithDetails - c(0, 0, 0, 3), las = 1, mgp = c(1.75, 0.4, 0), tck = -0.02)

  subdat <- dat[which(dat$libelle_classe_age == cla), ]
  plot(subdat$med14, subdat$taux_cumu_1_inj, 
       ylim = c(0, 0.7), 
       xlab = "Revenu médian dans la commune", ylab = "Proportion de la population
ayant reçu au moins une infection", 
       yaxs = "i", 
       col = adjustcolor(colRegion[subdat$region], alpha.f = 0.5), 
       pch = pchRegion[subdat$region],
frame.plot = FALSE)
  axis(4)
  title(main = "Au moins une injection, tous âges")
  mtext(textDetails, side = 1, line = 4.5, cex = 0.6, adj = 0, col = gray(0.4))
  legend("bottomright", legend = names(colRegion), col = colRegion, pch = pchRegion[names(colRegion)], bty = "n", title = "Regions")
  
  
# Add legends
x1 <- max(dat$med14)
d1 <- dat[which(dat$med14 == x1), ]

x2 <- min(dat$med14)
d2 <- dat[which(dat$med14 == x2), ]

x3 <- 35161
d3 <- dat[which(dat$med14 == x3), ]

dy <- 0.01
text(x = c(x1, x2, x3), 
     y = c(as.numeric(d1[d1$classe_age == "TOUT_AGE", "taux_cumu_1_inj"]), as.numeric(d2[d2$classe_age == "TOUT_AGE", "taux_cumu_1_inj"]), as.numeric(d3[d3$classe_age == "TOUT_AGE", "taux_cumu_1_inj"])) - dy, 
     labels = c(d1[1, "libelle_commune.x"], d2[1, "libelle_commune.x"], d3[1, "libelle_commune.x"]), 
     adj = c(1, 0.5), srt = 90, cex = 0.5)
```

### Au moins une injection

(Pour faire les choses proprement il faudrait une boucle)

```{r}
par(mar = marWithDetails, las = 1, mgp = c(1.75, 0.4, 0), tck = -0.02)
alf <- 0.4
lwd.pred <- 1.5

# Remove all ages
tmp <- dat[which(dat$classe_age != "TOUT_AGE"),]

plot(tmp$med14, tmp$taux_cumu_1_inj, 
     xlab = "Revenu médian dans la commune", ylab = "Proportion de la classe d'âge 
ayant reçu au moins eu une injection", 
     yaxs = "i", frame.plot = FALSE, ylim = c(0, 1),
     type = "n", axes = FALSE
)
axis(1)
axis(2, pos = 10200)
par(xpd = FALSE)
title(main = "Au moins une injection, par classe d'âge")

for(i in seq(0, 1, by = 0.1)){
  abline(h = i, lwd = 0.5, col = gray(0.8))
}


# Legend communes
dx <- 400
dy <- 0.025
cexleg <- 0.6
colRec <- gray(0.925)

# max
xmax <- max(dat$med14)
datmax <- dat[which(dat$med14 == xmax), ]
rect(xleft = xmax - dx, xright = xmax + dx,
     ybottom = as.numeric(min(datmax$taux_cumu_1_inj)) - dy, ytop = as.numeric(max(datmax$taux_cumu_1_inj)) + dy, col = colRec, border = gray(0, 0))
text(x = xmax - dx, y = (as.numeric(max(datmax$taux_cumu_1_inj)) + as.numeric(min(datmax$taux_cumu_1_inj)) )/2, labels = datmax[1, "libelle_commune.x"], cex = cexleg, adj = c(0.5, 0), srt = 90)

# min
xmin <- min(dat$med14)
datmin <- dat[which(dat$med14 == xmin), ]
rect(xleft = xmin - dx, xright = xmin + dx,
     ybottom = as.numeric(min(datmin$taux_cumu_1_inj)) - dy, ytop = as.numeric(max(datmin$taux_cumu_1_inj)) + dy, col = colRec, border = gray(0, 0))
text(x = xmin - dx, y = (as.numeric(max(datmin$taux_cumu_1_inj)) + as.numeric(min(datmin$taux_cumu_1_inj)) )/2, labels = datmin[1, "libelle_commune.x"], cex = cexleg, adj = c(0.5, 0), srt = 90)

# Intermediate
dat3 <- dat[dat$med14>35000 & dat$med14 < 36000,]
x3 <- unique(dat3$med14)
rect(xleft = x3 - dx, xright = x3 + dx,
     ybottom = as.numeric(min(dat3$taux_cumu_1_inj)) - dy, ytop = as.numeric(max(dat3$taux_cumu_1_inj)) + dy, col = colRec, border = gray(0, 0))
text(x = x3 - dx, y = (as.numeric(max(dat3$taux_cumu_1_inj)) + as.numeric(min(dat3$taux_cumu_1_inj)) )/2, labels = dat3[1, "libelle_commune.x"], cex = cexleg, adj = c(0.5, 0), srt = 90)

mtext(1, line = 4.5, text = textDetails, cex = 0.6, adj = 0, col = gray(0.6))

par(xpd = TRUE)

points(tmp$med14, tmp$taux_cumu_1_inj, 
     col = adjustcolor(colAge[tmp$libelle_classe_age], alpha.f = alf), 
     pch = pchRegion[tmp$region])
# Get age classes and sort them by proportion vaccinated for the legend
mns <- aggregate(as.numeric(dat$taux_cumu_termine), by = list(dat$libelle_classe_age), FUN = mean, na.rm = TRUE)
mns2 <- mns[sort(mns$x, index.return = TRUE, decreasing = TRUE)$ix,]
mns2 <- mns2[mns2$Group.1 != "Tout âge", ]

legend(x = 1.05*max(tmp$med14), y = 0.5, 
       legend = c(mns2$Group.1, names(pchRegion)), 
       col = c(colAge[mns2$Group.1], rep(gray(0.5), 3)), 
       pch = c(rep(NA, nrow(mns2)), pchRegion), 
       lwd = c(rep(lwd.pred, nrow(mns2)), rep(0, length(pchRegion))), 
       bty = "n", cex = 0.7, pt.cex = 1, xjust = 0, yjust = 0.5)

for(age in ages[ages!="Tout âge"]){
  agcl <- dic.ages[age] # Get corresponding age class
  # Get predicted data for this age class (no region)
  subd <- ndt.noregion[ndt.noregion$classe_age == agcl,]
  lines(subd$med14, subd$prd1D, col = colAge[age], lwd = lwd.pred)
}



```


### Vaccination terminée

```{r}
par(mar = marWithDetails, las = 1, mgp = c(1.75, 0.4, 0), tck = -0.02)

plot(tmp$med14, tmp$taux_cumu_termine, 
     xlab = "Revenu médian dans la commune", ylab = "Proportion de la classe d'âge 
dont la vaccination est terminée", 
     yaxs = "i", frame.plot = FALSE, ylim = c(0, 1),
     type = "n", axes = FALSE
)
axis(1)
axis(2, pos = 10200)
par(xpd = FALSE)
title(main = "Vaccination terminée, par classe d'âge")

for(i in seq(0, 1, by = 0.1)){
  abline(h = i, lwd = 0.5, col = gray(0.8))
}


# Legend communes
dx <- 400
dy <- 0.025
cexleg <- 0.6
colRec <- gray(0.925)

# max
xmax <- max(dat$med14)
datmax <- dat[which(dat$med14 == xmax), ]
rect(xleft = xmax - dx, xright = xmax + dx,
     ybottom = as.numeric(min(datmax$taux_cumu_termine)) - dy, ytop = as.numeric(max(datmax$taux_cumu_termine)) + dy, col = colRec, border = gray(0, 0))
text(x = xmax - dx, y = (as.numeric(max(datmax$taux_cumu_termine)) + as.numeric(min(datmax$taux_cumu_termine)) )/2, labels = datmax[1, "libelle_commune.x"], cex = cexleg, adj = c(0.5, 0), srt = 90)

# min
xmin <- min(dat$med14)
datmin <- dat[which(dat$med14 == xmin), ]
rect(xleft = xmin - dx, xright = xmin + dx,
     ybottom = as.numeric(min(datmin$taux_cumu_termine)) - dy, ytop = as.numeric(max(datmin$taux_cumu_termine)) + dy, col = colRec, border = gray(0, 0))
text(x = xmin - dx, y = (as.numeric(max(datmin$taux_cumu_termine)) + as.numeric(min(datmin$taux_cumu_termine)) )/2, labels = datmin[1, "libelle_commune.x"], cex = cexleg, adj = c(0.5, 0), srt = 90)

# Intermediate
dat3 <- dat[dat$med14>35000 & dat$med14 < 36000,]
x3 <- unique(dat3$med14)
rect(xleft = x3 - dx, xright = x3 + dx,
     ybottom = as.numeric(min(dat3$taux_cumu_termine)) - dy, ytop = as.numeric(max(dat3$taux_cumu_termine)) + dy, col = colRec, border = gray(0, 0))
text(x = x3 - dx, y = (as.numeric(max(dat3$taux_cumu_termine)) + as.numeric(min(dat3$taux_cumu_termine)) )/2, labels = dat3[1, "libelle_commune.x"], cex = cexleg, adj = c(0.5, 0), srt = 90)

mtext(1, line = 4.5, text = textDetails, cex = 0.6, adj = 0, col = gray(0.6))

par(xpd = TRUE)

points(tmp$med14, tmp$taux_cumu_termine, 
     col = adjustcolor(colAge[tmp$libelle_classe_age], alpha.f = alf), 
     pch = pchRegion[tmp$region])
# Get age classes and sort them by proportion vaccinated for the legend
mns <- aggregate(as.numeric(dat$taux_cumu_termine), by = list(dat$libelle_classe_age), FUN = mean, na.rm = TRUE)
mns2 <- mns[sort(mns$x, index.return = TRUE, decreasing = TRUE)$ix,]
mns2 <- mns2[mns2$Group.1 != "Tout âge", ]

legend(x = 1.05*max(tmp$med14), y = 0.5, 
       legend = c(mns2$Group.1, names(pchRegion)), 
       col = c(colAge[mns2$Group.1], rep(gray(0.5), 3)), 
       pch = c(rep(NA, nrow(mns2)), pchRegion), 
       lwd = c(rep(lwd.pred, nrow(mns2)), rep(0, length(pchRegion))), 
       bty = "n", cex = 0.7, pt.cex = 1, xjust = 0, yjust = 0.5)



for(age in ages[ages!="Tout âge"]){
  agcl <- dic.ages[age] # Get corresponding age class
  # Get predicted data for this age class (no region)
  subd <- ndt.noregion[ndt.noregion$classe_age == agcl,]
  lines(subd$med14, subd$prdFin, col = colAge[age], lwd = lwd.pred)
}
```


# All times

```{r, eval = FALSE}
# Extract departement
dat.vaccin$dep <- substr(dat.vaccin$commune_residence, start = 1, stop = 2)

# Add region 
dat.vaccin$region <- NA
dat.vaccin[base::is.element(dat.vaccin$dep, c("13", "83", "84")), "region"] <- "PACA"
dat.vaccin[base::is.element(dat.vaccin$dep, c("75", "91", "92", "93", "94", "95")), "region"] <- "IDF"
dat.vaccin[base::is.element(dat.vaccin$dep, c("69")), "region"] <- "ARA"


dat.all.time <- merge(dat.niveauVie, dat.vaccin, by = "commune_residence")
nrow(dat.all.time)

dat.all.time$tx_cum_1d <- as.numeric(dat.all.time$taux_cumu_1_inj)
dat.all.time$tx_cum_fin <- as.numeric(dat.all.time$taux_cumu_termine)

# plot(as.Date(dat.all.time$date), dat.all.time$taux_cumu_1_inj)
# plot(as.Date(dat.all.time$date), dat.all.time$taux_cumu_termine)

dat.all.time$time <- as.numeric(as.Date(dat.all.time$date) - as.Date(min(dat.all.time$date)))

is.numeric(dat.all.time$time)
is.numeric(dat.all.time$taux_cumu_1_inj)
unique(dat.all.time$taux_cumu_1_inj)


dat$classe_age <- as.factor(dat$classe_age)
dat$region <- as.factor(dat$region)

mdl1D <- glm(formula = cbind(effectif_cumu_1_inj, population_carto - effectif_cumu_1_inj) ~ time + med14 + classe_age + med14*time + classe_age*time + region + region*time, data = dat, family = binomial(link = "logit"))

mdl1D.2 <- glm(formula = cbind(effectif_cumu_1_inj, population_carto - effectif_cumu_1_inj) ~ time + med14 + classe_age + med14*time + classe_age*time, data = dat, family = binomial(link = "logit"))

mdlFin <- glm(formula = cbind(effectif_cumu_termine, population_carto - effectif_cumu_termine) ~ time + med14 + classe_age + med14*time + classe_age*time + region + region*time, data = dat, family = binomial(link = "logit"))

mdlFin.2 <- glm(formula = cbind(effectif_cumu_termine, population_carto - effectif_cumu_termine) ~ time + med14 + classe_age + med14*time + classe_age*time, data = dat, family = binomial(link = "logit"))

summary(mdl1D)
summary(mdlFin)
length(predict(mdl))

prd <- predict(mdl1D, se.fit = TRUE)
dat$pred1D <- prd$fit
dat$se1D <- prd$se.fit

lgt <- function(x){ exp(x) / (1 + exp(x)) }
dat$pred1D.response <- lgt(dat$pred1D)
dat$pred1D.response.se.upper <- lgt(dat$pred1D + 1.96 * dat$se1D)
dat$pred1D.response.se.lower <- lgt(dat$pred1D - 1.96 * dat$se1D)

#with(preddat, lines(0:1000, exp(fit)/(1+exp(fit)), col="blue"))
#with(preddat, lines(0:1000, exp(fit+1.96*se.fit)/(1+exp(fit+1.96*se.fit)), lty=2))
#with(preddat, lines(0:1000, exp(fit-1.96*se.fit)/(1+exp(fit-1.96*se.fit)), lty=2))


newdata <- expand.grid(med14 = seq(min(dat$med14), max(dat$med14), length.out = 100), classe_age = sort(unique(dat$classe_age)), time = seq(min(dat$time), max(dat$time), length.out = 11))
nrow(newdata)

prd1D <- predict(mdl1D.2, newdata = newdata, type = "response")
prdFin <- predict(mdlFin.2, newdata = newdata, type = "response")
ifinal <- which(newdata$time == max(newdata$time))

ndt <- newdata[ifinal, ]
ndt$pred1D <- prd1D[ifinal]
ndt$predFin <- prdFin[ifinal]

unique(dat$classe_age)
unique(dat$libelle_classe_age)




```

```{r, eval = FALSE}
dat.final <- dat[which(dat$time == max(dat$time)),]

tmp <- dat.final[which(dat.final$classe_age != "TOUT_AGE"),]
plot(tmp$med14, tmp$taux_cumu_1_inj)

mns <- aggregate(as.numeric(dat.final$taux_cumu_termine), by = list(dat.final$libelle_classe_age), FUN = mean, na.rm = TRUE)
mns2 <- mns[sort(mns$x, index.return = TRUE, decreasing = TRUE)$ix,]

mns2 <- mns2[mns2$Group.1 != "Tout âge", ]

par(mar = c(4, 3, 2, 6), las = 1)
alf <- 0.5

plot(tmp$med14, tmp$taux_cumu_1_inj, col = adjustcolor(colAge[tmp$libelle_classe_age], alpha.f = alf), 
     xlab = xlb, ylab = "Proportion vaccination terminée", pch = 16, yaxs = "i", frame.plot = FALSE, ylim = c(0, 1))
par(xpd = TRUE)
legend(x = 1.03*max(tmp$med14), y = 1, legend = mns2$Group.1, col = adjustcolor(colAge[mns2$Group.1], alpha.f = alf), pch = 16, bty = "n", cex = 0.7, pt.cex = 1, xjust = 0)

for(age in ages[ages!="Tout âge"]){
  agcl <- dic.ages[age]
  subd <- ndt[ndt$classe_age == agcl,]
  lines(subd$med14, subd$pred1D, col = colAge[age], lwd = 2)
}

tmp[1,]

prd1D

```

```{r, eval = FALSE}
lang <- "EN"
if(lang == "EN"){
  xlb <- "Median income"
  ylb <- "Proportion 1st dose"
  tt <- ""
  detailsFig <- "Code: https://github.com/flodebarre/covid_vaccination/blob/main/communes.Rmd
Vaccination data: https://datavaccin-covid.ameli.fr/explore/dataset/donnees-de-vaccination-par-commune
Income data: https://www.data.gouv.fr/fr/datasets/niveau-de-vie-des-francais-par-commune/"
}else{
  xlb <- "Revenu median"
  ylb <- "Proportion 1ere dose"
  tt <- ""
  detailsFig <- "Code: https://github.com/flodebarre/covid_vaccination/blob/main/communes.Rmd
Données vaccination : https://datavaccin-covid.ameli.fr/explore/dataset/donnees-de-vaccination-par-commune
Données revenus : https://www.data.gouv.fr/fr/datasets/niveau-de-vie-des-francais-par-commune/"  
}
```

```{r, eval = FALSE}
par(mar = c(5, 4, 3, 3), las = 1, mgp = c(1.75, 0.4, 0), tck = -0.02)
for(cla in unique(dat.all$libelle_classe_age)){
  subdat <- dat.all[which(dat.all$libelle_classe_age == cla), ]
  plot(subdat$med14, subdat$taux_cumu_1_inj, 
       ylim = c(0, 1), 
       xlab = "Revenu MED14", ylab = "Proportion 1ere injection", 
       yaxs = "i", pch = 16, col = adjustcolor(colRegion[subdat$region], alpha.f = 0.5), frame.plot = FALSE)
  axis(4)
  title(main = cla)
  mtext("Code: https://github.com/flodebarre/covid_vaccination/blob/main/communes.Rmd
Données vaccination : https://datavaccin-covid.ameli.fr/explore/dataset/donnees-de-vaccination-par-commune
Données revenus : https://www.data.gouv.fr/fr/datasets/niveau-de-vie-des-francais-par-commune/", side = 1, line = 4, cex = 0.6, adj = 0, col = gray(0.4))
}

```

```{r, eval = FALSE}
#install.packages("plotly")
library(plotly)

#for(cla in unique(dat.all$libelle_classe_age)){
cla <- "Tout âge"
  subdat <- dat.all[which(dat.all$libelle_classe_age == cla), ]

fig <- plot_ly(subdat, x = ~med14, y = ~taux_cumu_1_inj, type = 'scatter', mode = 'markers',
        hoverinfo = 'text',
        text = ~paste(commune_residence, libelle_commune.x)) %>% layout(yaxis = list(title = "Proportion 1ere injection"), xaxis = list(title = "Revenu median"))
fig
fig2 <- fig %>% layout(yaxis = list(range = c(0, 1000), title = "Proportion 1ere injection"))

fig2

readline(prompt="Press [enter] to continue")


}
fig
```

