---
title: "EPCI"
author: "FD"
output: 
  html_document: 
      code_folding: hide
      toc: TRUE
      toc_float: TRUE
      self_contained: no
editor_options:
  chunk_output_type: console
---

```{r setup, include=FALSE}
knitr::opts_chunk$set(echo = TRUE)
rm(list = ls())
```

```{r, include = FALSE}
dlData <- FALSE
# Whether to download the data again
```

```{r, results = 'hide', warning=FALSE}
#install.packages("plotly")
library(plotly)

library(RColorBrewer)

```

# Initializations

## Load data

### Niveau de vie par EPCI (2018)

Source <https://www.insee.fr/fr/statistiques/5009236?sommaire=5009255&q=revenu+epci#dictionnaire>

<!-- 
Code géographique ;
Libellé géographique ;
Nombre de ménages fiscaux ;
Nombre de personnes dans les ménages fiscaux ;
Médiane du niveau de vie (€) ;
Part des ménages fiscaux imposés (%) ;
Taux de pauvreté-Ensemble (%) ;
Taux de pauvreté des ménages dont le référent fiscal a moins de 30 ans (%) ;
Taux de pauvreté des ménages dont le référent fiscal a de 30 à 39 ans (%) ;
Taux de pauvreté des ménages dont le référent fiscal a de 40 à 49 ans (%) ;
Taux de pauvreté des ménages dont le référent fiscal a de 50 à 59 ans (%) ;
Taux de pauvreté des ménages dont le référent fiscal a de 60 à 74 ans (%) ;
Taux de pauvreté des ménages dont le référent fiscal a 75 ans ou plus (%) ;
Taux de pauvreté des ménages propriétaires de leur logement (%) ;
Taux de pauvreté des ménages locataires de leur logement (%) ;
Part des revenus d'activité (%) ;
dont part des salaires, traitements (%) ;
dont part des indemnités de chômage (%) ;
dont part des revenus des activités non salariées (%) ;
Part des pensions, retraites et rentes (%) ;
Part des revenus du patrimoine et des autres revenus (%) ;
Part de l'ensemble des prestations sociales (%) ;
dont part des prestations familiales (%) ;
dont part des minima sociaux (%) ;
dont part des prestations logement (%) ;
Part des impôts (%) ;
Rapport interdécile 9e décile/1er decile ;
1er décile du niveau de vie (€) ;
9e décile du niveau de vie (€).
-->


```{r, results = 'hide'}
dat.revenuEPCI <- read.csv("data/insee/cc_filosofi_2018_EPCI-geo2021.CSV", sep = ";")
head(dat.revenuEPCI)
```


### Vaccination par EPCI

Source <https://datavaccin-covid.ameli.fr/explore/dataset/donnees-de-vaccination-par-epci/download/?format=csv&timezone=Europe/Berlin&lang=fr&use_labels_for_header=true&csv_separator=%3B>


```{r, results = 'hide'} 
# Download did not work on 2021-07-19
# had to manually download

dataFile <- paste0("data/donnees-de-vaccination-par-epci_2021-08-06.csv") # name file with today's date
if(dlData){
  URL <- "https://datavaccin-covid.ameli.fr/explore/dataset/donnees-de-vaccination-par-epci/download/?format=csv&timezone=Europe/Berlin&lang=fr&use_labels_for_header=true&csv_separator=%3B"
  download.file(URL, dataFile) # download file from repo
}
dat.vaccinationEPCI <- read.csv(dataFile, sep = ";", stringsAsFactors = FALSE, dec = ",")

head(dat.vaccinationEPCI)
```


### Composition communales 

Pour les infos sur les départements

Source <https://www.insee.fr/fr/information/2510634>
```{r}
composition <- read.csv("data/EPCI_composition-communale.csv", encoding = "UFT-8")
```

```{r}
departements <- read.csv("data/departement2020.csv")

dic.depname <- departements$libelle
names(dic.depname) <- departements$dep
```


## Clean data

```{r}
# Get week
wks <- sort(unique(dat.vaccinationEPCI$semaine_injection))
beginWeek <- seq(as.Date("2020-12-21"), as.Date("2021-12-31"), by = 7)
names(beginWeek) <- wks
endWeek <- as.Date(beginWeek) + 6
names(endWeek) <- wks
beginWeek["2021-26"]
endWeek["2021-26"]
dat.vaccinationEPCI$beginWeek <- beginWeek[dat.vaccinationEPCI$semaine_injection]
dat.vaccinationEPCI$endWeek <- endWeek[dat.vaccinationEPCI$semaine_injection]
dat.vaccinationEPCI$week.DD <- paste(dat.vaccinationEPCI$beginWeek, dat.vaccinationEPCI$endWeek, sep = "_")

# Final week in the data
maxWeek <- max(unique(dat.vaccinationEPCI$semaine_injection))

```

Merge the two datasets -- all times

```{r, results = 'hide'}
# Number of different EPCI in the two datasets
c(vaccin = length(unique(dat.vaccinationEPCI$epci)), revenu = length(unique(dat.revenuEPCI$CODGEO)))

# Compare EPCIs
# Some vaccin are not included in revenu
any(!is.element(unique(dat.vaccinationEPCI$epci), unique(dat.revenuEPCI$CODGEO)))

# All revenu are included in vaccin
any(!is.element(unique(dat.revenuEPCI$CODGEO), unique(dat.vaccinationEPCI$epci)))

# Find unmatched EPCIs
notmatched <- which(!is.element(unique(dat.vaccinationEPCI$epci), unique(dat.revenuEPCI$CODGEO)))

# Print unmatched EPCIs (in vaccin but not in revenu)
unmatchedEPCI <- unique(dat.vaccinationEPCI)[notmatched, c("epci", "libelle_epci", "reg_code")]
unmatchedEPCI
```


```{r, results = 'hide'}
# Merge datasets bu EPCI code
dat.all <- merge(dat.vaccinationEPCI, dat.revenuEPCI, by.x = "epci", by.y = "CODGEO")

# Compare numbers of lines in the different datasets
nrow(dat.vaccinationEPCI)
nrow(dat.revenuEPCI)
nrow(dat.all)

head(dat.all)
```

Add region information 

Source region codes <https://www.data.gouv.fr/en/datasets/regions-de-france/>

```{r, results = 'hide'}
# Load region codes 
reg <- read.csv("data/regions-france.csv")
reg

# As dictionnary
reg.dic <- c(reg$nom_region)
names(reg.dic) <- reg$code_region # !! Name has to be in quotes

# Use first region only when the EPCI is over two
dat.all$reg_code1 <- floor(dat.all$reg_code)

unique(dat.all$reg_code1)

# Get region name
dat.all$libelle_region <- reg.dic[as.character(dat.all$reg_code1)]

unique(dat.all$libelle_region)

# Add shorter name
dat.all$reg_shortname <- NA
dat.all[which(dat.all$libelle_region == "Île-de-France"), "reg_shortname"] <- "IDF"
dat.all[which(dat.all$libelle_region == "Provence-Alpes-Côte d'Azur"), "reg_shortname"] <- "PACA"
dat.all[which(dat.all$libelle_region == "Bretagne"), "reg_shortname"] <- "BRE"
dat.all[which(dat.all$libelle_region == "Auvergne-Rhône-Alpes"), "reg_shortname"] <- "ARA"
dat.all[which(dat.all$libelle_region == "Hauts-de-France"), "reg_shortname"] <- "HDF"
dat.all[which(dat.all$libelle_region == "Grand Est"), "reg_shortname"] <- "GE"
dat.all[which(dat.all$libelle_region == "Occitanie"), "reg_shortname"] <- "OCC"
dat.all[which(dat.all$libelle_region == "Normandie"), "reg_shortname"] <- "NOR"
dat.all[which(dat.all$libelle_region == "Bourgogne-Franche-Comté"), "reg_shortname"] <- "BFC"
dat.all[which(dat.all$libelle_region == "Pays de la Loire"), "reg_shortname"] <- "PDL"
dat.all[which(dat.all$libelle_region == "Nouvelle-Aquitaine"), "reg_shortname"] <- "NAQ"
dat.all[which(dat.all$libelle_region == "Centre-Val de Loire"), "reg_shortname"] <- "CVL"
dat.all[which(dat.all$libelle_region == "Corse"), "reg_shortname"] <- "COR"

# Outre-Mer
dat.all[which(dat.all$libelle_region == "Guadeloupe"), "reg_shortname"] <- "GDP"
dat.all[which(dat.all$libelle_region == "Martinique"), "reg_shortname"] <- "MAR"
dat.all[which(dat.all$libelle_region == "La Réunion"), "reg_shortname"] <- "REU"

table(dat.all$reg_shortname, useNA = "ifany")
table(dat.all$libelle_region, useNA = "ifany")

```

Departement information

```{r}
# Information about departement in which the different EPCI are
# Some are across multiple departements: keep the information by collating them with "_"
agg_nbdep <- aggregate(composition$DEP, by = list(composition$EPCI), FUN = function(i) paste(sort(unique(i)), collapse = "_"))
table(agg_nbdep$x)

# Dictionnary of departement(s) associated to EPCI
dic.dep <- agg_nbdep$x
names(dic.dep) <- agg_nbdep$Group.1

# Add the dep information to our data
dat.all$dep <- dic.dep[as.character(dat.all$epci)]

# Add the libelle information
dat.all$dep_libelle <- dic.depname[as.character(dat.all$dep)]
```

Remove NAs

```{r, results = 'hide'}
dat <- dat.all[which(!is.na(dat.all$effectif_cumu_1_inj) & !is.na(dat.all$effectif_cumu_termine) & !is.na(dat.all$population_carto)), ]
nrow(dat)
nrow(dat.all)

dat$taux_cumu_1_inj <- as.numeric(dat$taux_cumu_1_inj)
dat$taux_cumu_termine <- as.numeric(dat$taux_cumu_termine)
```

Dictionary of age classes

```{r, results = 'hide'}
dic.ages <- as.character(unique(dat$classe_age))
names(dic.ages) <- unique(dat$libelle_classe_age)
dic.ages
```


FINAL: select data of the last week

```{r}
dat.final <- dat[dat$semaine_injection == maxWeek, ]
```


## Plot settings

Region colors and pch

```{r}
# Define colors, joining palettes
manycols <- c(brewer.pal(name = "Set2", 8), brewer.pal(name = "Set1", 8))
# Region colors
colRegion <- manycols[1:length(unique(dat$reg_shortname))]
names(colRegion) <- unique(dat$reg_shortname)

# Region pch
pchRegion <- 14 + 1:length(unique(dat$reg_shortname))
names(pchRegion) <- names(colRegion)
```

Age colors 

```{r}
ages <- unique(dat.all$classe_age)
colAge <- brewer.pal(name = "Dark2", n = length(ages))
names(colAge) <- sort(ages)
```

# Some checks

Compare MED18 and PIMP18

```{r}
tmp <- dat.final[dat.final$classe_age == "TOUT_AGE", ]
plot(tmp$PIMP18, tmp$MED18, xlab = "PIMP18, Part de ménages fiscaux imposés", ylab = "MED18, revenu médian")
```

```{r, eval = FALSE}
plot_ly(data = tmp, x = ~PIMP18, y = ~MED18, hoverinfo = 'text', text = ~paste(reg_shortname, libelle_epci), type = "scatter", mode = "markers")
```


# Model and plot

## Final week only

### All regions together, PIMP18

```{r}
mdlFinal.1D.PIMP.0 <- glm(cbind(effectif_cumu_1_inj, population_carto - effectif_cumu_1_inj) ~ PIMP18 + as.factor(classe_age) + PIMP18 * as.factor(classe_age) + PIMP18 * as.factor(reg_shortname) + as.factor(reg_shortname), family = binomial(link = "logit"), data = dat.final[dat.final$classe_age != "TOUT_AGE", ])


mdlFinal.1D.PIMP.noregion <- glm(cbind(effectif_cumu_1_inj, population_carto - effectif_cumu_1_inj) ~ PIMP18 + as.factor(classe_age) + PIMP18 * as.factor(classe_age), family = binomial(link = "logit"), data = dat.final[dat.final$classe_age != "TOUT_AGE", ])


summary(mdlFinal.1D.PIMP.0)
car::Anova(mdlFinal.1D.PIMP.0)

summary(mdlFinal.1D.PIMP.noregion)
car::Anova(mdlFinal.1D.PIMP.noregion)

```

```{r}
# Essai en version GLMM, effet mixte sur EPCI
# 
library(lme4)

# mdlerFinal.1D.PIMP.noregion <- glmer(cbind(effectif_cumu_1_inj, population_carto - effectif_cumu_1_inj) ~ (1|epci) + PIMP18 + as.factor(classe_age) + PIMP18 * as.factor(classe_age), family = binomial(link = "logit"), data = dat.final[dat.final$classe_age != "TOUT_AGE", ])

# Warning messages:
# 1: In checkConv(attr(opt, "derivs"), opt$par, ctrl = control$checkConv,  :
#   Model failed to converge with max|grad| = 1.58061 (tol = 0.002, component 1)
# 2: In checkConv(attr(opt, "derivs"), opt$par, ctrl = control$checkConv,  :
#   Model is nearly unidentifiable: very large eigenvalue
#  - Rescale variables?;Model is nearly unidentifiable: large eigenvalue ratio
#  - Rescale variables?

# ndt.noregion$prd1D.mer <- predict(mdlerFinal.1D.PIMP.noregion, newdata = newdata.noregion, type = "response")

```

### France entiere

```{r plotFranceEntiere, fig.height=6.5}
par(xpd = TRUE, las = 1)
par(mar = c(4, 4, 4, 4))
par(mgp = c(2, 0.5, 0), tck = -0.01)

tmpAll <- dat.final[dat.final$classe_age != "TOUT_AGE", ]
themaxpop <- max(tmpAll$population_carto)
tmpAll$relsize <- tmpAll$population_carto / themaxpop
tmpAll$relsize.transfo <- 5*(tmpAll$relsize*3)^(1/3)

plot(tmpAll$PIMP18, 100*tmpAll$taux_cumu_1_inj, 
     col = adjustcolor(colAge[tmpAll$classe_age], 0.5), 
     pch = 16, cex = tmpAll$relsize.transfo,
     ylim = c(0, 100), xlim = c(15, 85), 
     frame.plot = FALSE, yaxs = "i", #xaxs = "i", 
     xlab = "Part des ménages fiscaux imposés dans l'EPCI en 2018 (%)", ylab = "Taux de vaccination 1 dose au moins (%)",
     type = "n"
     )
par(xpd = FALSE)
for(i in seq(0, 100, by = 10)){
  abline(h = i, col = gray(0.8), lty = 1)
}

legend("topleft", col = colAge[-length(colAge)], legend = names(colAge[-length(colAge)]), pch = 16, bty = "n")
axis(4)


points(tmpAll$PIMP18, 100*tmpAll$taux_cumu_1_inj, 
     col = adjustcolor(colAge[tmpAll$classe_age], 0.5), 
     pch = 16, cex = tmpAll$relsize.transfo,
)
newdata.noregion <- expand.grid(PIMP18 = seq(min(dat.final$PIMP18), max(dat.final$PIMP18), length.out = 100), classe_age = names(colAge[-length(colAge)]))

ndt.noregion <- newdata.noregion
ndt.noregion$prd1D <- predict(mdlFinal.1D.PIMP.noregion, newdata = newdata.noregion, type = "response")

lwd.pred <- 2
for(age in ages[ages!="TOUT_AGE"]){
  # Get predicted data for this age class (no region)
  subd <- ndt.noregion[ndt.noregion$classe_age == age,]
  lines(subd$PIMP18, 100*subd$prd1D, col = colAge[age], lwd = lwd.pred)
}

convertDate <- function(x) format.Date(as.Date(x), "%d/%m")
mtext(side = 3, paste0("France entière\nDonnées ", "au ", convertDate(unique(tmpAll$endWeek))), line = 1.)

```

### Par region

```{r plotParRegion, fig.height=6.5}
plotFrance <- TRUE

for(rsn in sort(unique(dat.final$reg_shortname))){
  par(las = 1)
  par(mar = c(4, 4, 4, 4))
  par(mgp = c(2, 0.5, 0), tck = -0.01)

  
  tmpReg <- dat.final[which(dat.final$classe_age != "TOUT_AGE" & dat.final$reg_shortname == rsn), ]
  tmpReg$relsize <- tmpReg$population_carto / themaxpop
  tmpReg$relsize.transfo <- 5*(tmpReg$relsize*3)^(1/3)

  
  # Initialize plot
  plot(tmpReg$PIMP18, 100*tmpReg$taux_cumu_1_inj, 
     col = adjustcolor(colAge[tmpReg$classe_age], 0.5), 
     pch = 16, cex = tmpReg$relsize.transfo,
     ylim = c(0, 100), xlim = c(15, 85), 
     frame.plot = FALSE, yaxs = "i", #xaxs = "i", 
     xlab = "Part des ménages fiscaux imposés dans l'EPCI en 2018 (%)", ylab = "Taux de vaccination 1 dose au moins (%)",
     type = "n"
     )
  
    for(i in seq(0, 100, by = 10)){
    abline(h = i, col = gray(0.8), lty = 1)
  }

  
    if(plotFrance){
      # Add values for France entiere
      colBgFrance <- gray(0.85)
      
      points(tmpAll$PIMP18, 100*tmpAll$taux_cumu_1_inj, 
     col = adjustcolor(colBgFrance, 0.5), 
     pch = 16, cex = tmpAll$relsize.transfo)
      
      for(age in ages[ages!="TOUT_AGE"]){
    # Get predicted data for this age class (no region)
    subd <- ndt.noregion[ndt.noregion$classe_age == age,]
    lines(subd$PIMP18, 100*subd$prd1D, col = colBgFrance, lwd = lwd.pred)
      }
    }# end ifPlotFrance
  
  par(xpd = FALSE)
  legend("topleft", col = colAge[-length(colAge)], legend = names(colAge[-length(colAge)]), pch = 16, bty = "n")
  axis(4)
  
  
  points(tmpReg$PIMP18, 100*tmpReg$taux_cumu_1_inj, 
       col = adjustcolor(colAge[tmpReg$classe_age], 0.5), 
       pch = 16, cex = tmpReg$relsize.transfo,
  )
  
  # Model fit
  mdlReg <- glm(cbind(effectif_cumu_1_inj, population_carto - effectif_cumu_1_inj) ~ PIMP18 + as.factor(classe_age) + PIMP18 * as.factor(classe_age), family = binomial(link = "logit"), data = tmpReg)
  
  newdata.noregion.Reg <- expand.grid(PIMP18 = seq(min(tmpReg$PIMP18), max(tmpReg$PIMP18), length.out = 100), classe_age = names(colAge[-length(colAge)]))
  ndt.noregion.Reg <- newdata.noregion.Reg
  ndt.noregion.Reg$prd1D <- predict(mdlReg, 
                                newdata = newdata.noregion.Reg, 
                                type = "response")
  
  lwd.pred <- 2
  for(age in ages[ages!="TOUT_AGE"]){
    # Get predicted data for this age class (no region)
    subdReg <- ndt.noregion.Reg[ndt.noregion.Reg$classe_age == age,]
    lines(subdReg$PIMP18, 100*subdReg$prd1D, col = colAge[age], lwd = lwd.pred)
  }

  mtext(side = 3, paste0(tmpReg[1, "libelle_region"], "\nDonnées", " au ", convertDate(unique(tmpReg$endWeek))), line = 1.)

}

```

### Just during the week


```{r justWeek, fig.height=6.5}
par(xpd = FALSE, las = 1)
par(mar = c(4, 4, 4, 4))
par(mgp = c(2, 0.5, 0), tck = -0.01)

tmpAll <- dat.final[dat.final$classe_age != "TOUT_AGE", ]
themaxpop <- max(tmpAll$population_carto)
tmpAll$relsize <- tmpAll$population_carto / themaxpop
tmpAll$relsize.transfo <- 3*(tmpAll$relsize*3)^(1/3)
tmpAll$taux_1_inj <- as.numeric(tmpAll$taux_1_inj)

plot(tmpAll$PIMP18, 100*tmpAll$taux_1_inj, 
     col = adjustcolor(colAge[tmpAll$classe_age], 0.5), 
     pch = 16, cex = tmpAll$relsize.transfo,
     ylim = c(0, 1.1*100*max(tmpAll$taux_1_inj, na.rm = TRUE)), xlim = c(15, 85), 
     frame.plot = FALSE, yaxs = "i", #xaxs = "i", 
     xlab = "Part des ménages fiscaux imposés dans l'EPCI en 2018 (%)", ylab = "Taux de vaccination 1 dose au moins au cours de la semaine (%)",
     type = "n"
     )
par(xpd = FALSE)
for(i in seq(0, 100, by = 10)){
  abline(h = i, col = gray(0.8), lty = 1)
}

legend("topleft", col = colAge[-length(colAge)], legend = names(colAge[-length(colAge)]), pch = 16, bty = "n")
axis(4)


points(tmpAll$PIMP18, 100*tmpAll$taux_1_inj, 
     col = adjustcolor(colAge[tmpAll$classe_age], 0.5), 
     pch = 16, cex = tmpAll$relsize.transfo,
)

newdata.noregion <- expand.grid(PIMP18 = seq(min(dat.final$PIMP18), max(dat.final$PIMP18), length.out = 100), classe_age = names(colAge[-length(colAge)]))


convertDate <- function(x) format.Date(as.Date(x), "%d/%m")
mtext(side = 3, paste0("France entière\nDonnées de la semaine du ", convertDate(unique(tmpAll$beginWeek)), " au ", convertDate(unique(tmpAll$endWeek))), line = 1.)

```




## Plot interactif

Plot interactif BFC 
```{r, eval = FALSE}
plot_ly(data = dat.final[which(dat.final$classe_age != "TOUT_AGE" & dat.final$reg_shortname == "BFC"), ], x = ~PIMP18, y = ~taux_cumu_1_inj, hoverinfo = 'text', text = ~paste0(reg_shortname, ", ", libelle_epci, " (", dep_libelle, ")", ",\n", "au ", endWeek, " dans la classe d'âge ", libelle_classe_age,  " :\n", 100*taux_cumu_1_inj, "% (", effectif_cumu_1_inj, " sur ", population_carto, ")"), type = "scatter", mode = "markers", color = ~libelle_classe_age)
```

Plot interactif ARA 
```{r, eval = FALSE}
plot_ly(data = dat.final[which(dat.final$classe_age != "TOUT_AGE" & dat.final$reg_shortname == "ARA"), ], x = ~PIMP18, y = ~taux_cumu_1_inj, hoverinfo = 'text', text = ~paste0(reg_shortname, ", ", libelle_epci, " (", dep_libelle, ")", ",\n", "au ", endWeek, " dans la classe d'âge ", libelle_classe_age,  " :\n", 100*taux_cumu_1_inj, "% (", effectif_cumu_1_inj, " sur ", population_carto, ")"), type = "scatter", mode = "markers", color = ~libelle_classe_age)
```

Plot interactif GE 
```{r, eval = FALSE}
plot_ly(data = dat.final[which(dat.final$classe_age != "TOUT_AGE" & dat.final$reg_shortname == "GE"), ], x = ~PIMP18, y = ~taux_cumu_1_inj, hoverinfo = 'text', text = ~paste0(reg_shortname, ", ", libelle_epci, " (", dep_libelle, ")", ",\n", "au ", endWeek, " dans la classe d'âge ", libelle_classe_age,  " :\n", 100*taux_cumu_1_inj, "% (", effectif_cumu_1_inj, " sur ", population_carto, ")"), type = "scatter", mode = "markers", color = ~libelle_classe_age)
```

Tout le monde
```{r}
plot_ly(data = dat.final[which(dat.final$classe_age != "TOUT_AGE"), ], x = ~PIMP18, y = ~taux_cumu_1_inj, hoverinfo = 'text', text = ~paste0(reg_shortname, ", ", libelle_epci, " (", dep_libelle, ")", ",\n", "au ", endWeek, " dans la classe d'âge ", libelle_classe_age,  " :\n", 100*taux_cumu_1_inj, "% (", effectif_cumu_1_inj, " sur ", population_carto, ")"), type = "scatter", mode = "markers", color = ~libelle_classe_age)
```

